【裁判字號】    97,易,2602
【裁判日期】    970819
【裁判案由】    竊盜
【裁判全文】
臺灣臺中地方法院刑事判決              97年度易字第2602號
公  訴  人  臺灣臺中地方法院檢察署檢察官
被      告  甲○○
上列被告因竊盜案件，經檢察官提起公訴（97年度偵字第13611號）
，本院判決如下：
    主    文
甲○○犯玖次攜帶兇器竊盜罪，各處有期徒刑陸月，扣案之線纜
鉗貳支、美工刀壹支、美工刀片貳支，均沒收。應執行有期徒刑
壹年，扣案之線纜鉗貳支、美工刀壹支、美工刀片貳支，均沒收
。
    犯罪事實
一、甲○○意圖為自己不法之所有，分別於民國九十七年五月二
    十五日晚上七時許、同年五月二十六日晚上八時許、同年五
    月二十七日晚上七時許、同年五月二十八日晚上七時許、同
    年五月二十九日晚上七時許、同年五月三十日晚上七、八時
    許、同年五月三十一日晚上七、八時許、同年六月二日晚上
    七、八時許、同年六月三日晚上七、八時許，前後九次在臺
    中縣烏日鄉之斜彰橋下，持其所有在客觀上足以危害人之生
    命、身體而可供作兇器使用之線纜鉗二支、美工刀一支、美
    工刀片二支，竊取臺灣電力公司所有設置在該處變電箱內之
    電纜線（PVC風雨線），合計有一百五十五點六二公斤，再
    分次售予田俊吉（另由檢察官向本院聲請以簡易判決處刑）
    。嗣於九十七年六月四日下午五時五十分許，經警持搜索票
    ，在甲○○之臺中市○○區○○街六十八號二樓五室住處查
    獲，並扣得甲○○所有供竊盜使用之線纜鉗二支、美工刀一
    支、美工刀片二支，再循線查獲田俊吉及扣得屬贓物之上開
    電纜線（PVC風雨線）一百五十五點六二公斤。
二、案經臺中縣警察局移送臺灣臺中地方法院檢察署檢察官偵查
    起訴。
    理    由
一、訊據被告甲○○固坦承有竊取臺灣電力公司之電纜線，惟辯
    稱：其係一次竊取上開電纜線後，先藏匿在附近的草叢內，
    再分次前往剪取後賣給田俊吉云云。然查：上開犯罪事實，
    業據被告於警詢及偵查中坦承不諱，核與購買贓物之田俊吉
    於警詢供述之情節大致相符，且據證人即臺灣電力公司人員
    林世義於警詢證述屬實，並有贓物認領保管單一份、查獲照
    片十九張附於警卷可稽，復有扣案之線纜鉗二支、美工刀一
    支、美工刀片二支可資佐證。又查獲之電纜線（PVC風雨線
    ）重達一百五十五點六二公斤，被告當無可能一次即予全數
    竊取並加以搬運藏匿，故以其在警詢及偵查中供稱係前後九
    次分別竊取較為可採。查被告竊取臺灣電力公司重達一百五
    十五點六二公斤之電纜線（PVC風雨線），並出售圖利，其
    有為自己不法所有之意圖。本件事證明確，被告之犯行洵堪
    認定。
二、查被告於竊盜時所攜帶之線纜鉗係金屬製之厚重器具，而美
    工刀則係尖銳之物，在客觀上足以危害人之生命、身體，係
    屬兇器。故核被告所為，係犯刑法第三百二十一條第一項第
    三款之攜帶兇器竊盜罪。被告前後九次攜帶兇器竊盜犯行，
    犯意各別，行為互殊，應予分論併罰。爰審酌被告犯罪之動
    機、目的、手段、其品行及智識程度、犯罪所生之損害約為
    新臺幣一萬七千六百元，此據臺灣電力公司人員林世義於警
    詢時陳述明確，故所造成之損害尚非重大，及被告犯罪後之
    態度等一切情狀，量處如主文所示之刑，並定其應執行之刑
    。扣案之線纜鉗二支、美工刀一支、美工刀片二支，係被告
    所有供其犯本件竊盜罪所用之物，此據被告於警詢、偵查中
    及本院審理時供述明確，應依刑法第三十八條第一項第二款
    之規定宣告沒收。至另扣案之管子鉗一支、滑輪組一組、尖
    嘴鉗二支、電線桿固定螺絲二支、鐵條九支及營釘三支，被
    告供稱並未供其於本案竊盜犯行使用，且亦無何積極證據足
    以證明被告有以之犯本件竊盜罪之用，爰不予諭知沒收，附
    此敘明。
據上論斷，應依刑事訴訟法第二百九十九條第一項前段，刑法第
三百二十一條第一項第三款、第五十一條第五款、第三十八條第
一項第二款，判決如主文。
本案經檢察官乙○○到庭執行職務。
中    華    民    國    97    年    8     月    19    日
                  刑事第八庭    法  官  簡源希
上為正本係照原本作成。
如不服本判決，應於收受送達後10日內向本院提出上訴書狀（應
敘述具體理由並附繕本）。
上訴書狀如未敘述理由，應於上訴期間屆滿後20日內補提理由書
於本院。
                                書記官  黃雅青
中    華    民    國    97    年    8     月    19    日
附錄論罪科刑法條：
刑法第321條第1項第3款
犯竊盜罪而有左列情形之一者，處六月以上、五年以下有期徒刑
：
三、攜帶兇器而犯之者。


司法院資訊處製作；財團法人民間司法改革基金會備份。
